firefox-addon/dictionaries/tr.aff
FLAG UTF-8
SFX ∈ Y 1972
SFX ∈ 0 0 .
SFX ∈ bı pları bı
SFX ∈ bı plarıydı bı
SFX ∈ bı plarıydım bı
SFX ∈ bı plarıydın bı
SFX ∈ bı plarıydık bı
SFX ∈ bı plarıydınız bı
SFX ∈ bı plarıydılar bı
SFX ∈ bı plarıymış bı
SFX ∈ bı plarıymışım bı
SFX ∈ bı plarıymışsın bı
SFX ∈ bı plarıymışız bı
SFX ∈ bı plarıymışsınız bı
SFX ∈ bı plarıymışlar bı
SFX ∈ bı plarıysa bı
SFX ∈ bı plarıysam bı
SFX ∈ bı plarıysan bı
SFX ∈ bı plarıysak bı
SFX ∈ bı plarıysanız bı
SFX ∈ bı plarıysalar bı
SFX ∈ bı plarıyım bı
SFX ∈ bı plarısın bı
SFX ∈ bı plarıyız bı
SFX ∈ bı plarısınız bı
SFX ∈ bı plarılar bı
SFX ∈ bı plarıdır bı
SFX ∈ bı plarıdırlar bı
SFX ∈ bı plarılardır bı
SFX ∈ bı plarıyken bı
SFX ∈ bı plarıyımdır bı
SFX ∈ bı plarısındır bı
SFX ∈ bı plarıyızdır bı
SFX ∈ bı plarısınızdır bı
SFX ∈ cı çları cı
SFX ∈ cı çlarıydı cı
SFX ∈ cı çlarıydım cı
SFX ∈ cı çlarıydın cı
SFX ∈ cı çlarıydık cı
SFX ∈ cı çlarıydınız cı
SFX ∈ cı çlarıydılar cı
SFX ∈ cı çlarıymış cı
SFX ∈ cı çlarıymışım cı
SFX ∈ cı çlarıymışsın cı
SFX ∈ cı çlarıymışız cı
SFX ∈ cı çlarıymışsınız cı
SFX ∈ cı çlarıymışlar cı
SFX ∈ cı çlarıysa cı
SFX ∈ cı çlarıysam cı
SFX ∈ cı çlarıysan cı
SFX ∈ cı çlarıysak cı
SFX ∈ cı çlarıysanız cı
SFX ∈ cı çlarıysalar cı
SFX ∈ cı çlarıyım cı
SFX ∈ cı çlarısın cı
SFX ∈ cı çlarıyız cı
SFX ∈ cı çlarısınız cı
SFX ∈ cı çlarılar cı
SFX ∈ cı çlarıdır cı
SFX ∈ cı çlarıdırlar cı
SFX ∈ cı çlarılardır cı
SFX ∈ cı çlarıyken cı
SFX ∈ cı çlarıyımdır cı
SFX ∈ cı çlarısındır cı
SFX ∈ cı çlarıyızdır cı
SFX ∈ cı çlarısınızdır cı
SFX ∈ dı tları dı
SFX ∈ dı tlarıydı dı
SFX ∈ dı tlarıydım dı
SFX ∈ dı tlarıydın dı
SFX ∈ dı tlarıydık dı
SFX ∈ dı tlarıydınız dı
SFX ∈ dı tlarıydılar dı
SFX ∈ dı tlarıymış dı
SFX ∈ dı tlarıymışım dı
SFX ∈ dı tlarıymışsın dı
SFX ∈ dı tlarıymışız dı
SFX ∈ dı tlarıymışsınız dı
SFX ∈ dı tlarıymışlar dı
SFX ∈ dı tlarıysa dı
SFX ∈ dı tlarıysam dı
SFX ∈ dı tlarıysan dı
SFX ∈ dı tlarıysak dı
SFX ∈ dı tlarıysanız dı
SFX ∈ dı tlarıysalar dı
SFX ∈ dı tlarıyım dı
SFX ∈ dı tlarısın dı
SFX ∈ dı tlarıyız dı
SFX ∈ dı tlarısınız dı
SFX ∈ dı tlarılar dı
SFX ∈ dı tlarıdır dı
SFX ∈ dı tlarıdırlar dı
SFX ∈ dı tlarılardır dı
SFX ∈ dı tlarıyken dı
SFX ∈ dı tlarıyımdır dı
SFX ∈ dı tlarısındır dı
SFX ∈ dı tlarıyızdır dı
SFX ∈ dı tlarısınızdır dı
SFX ∈ ğı kları ğı
SFX ∈ ğı klarıydı ğı
SFX ∈ ğı klarıydım ğı
SFX ∈ ğı klarıydın ğı
SFX ∈ ğı klarıydık ğı
SFX ∈ ğı klarıydınız ğı
SFX ∈ ğı klarıydılar ğı
SFX ∈ ğı klarıymış ğı
SFX ∈ ğı klarıymışım ğı
SFX ∈ ğı klarıymışsın ğı
SFX ∈ ğı klarıymışız ğı
SFX ∈ ğı klarıymışsınız ğı
SFX ∈ ğı klarıymışlar ğı
SFX ∈ ğı klarıysa ğı
SFX ∈ ğı klarıysam ğı
SFX ∈ ğı klarıysan ğı
SFX ∈ ğı klarıysak ğı
SFX ∈ ğı klarıysanız ğı
SFX ∈ ğı klarıysalar ğı
SFX ∈ ğı klarıyım ğı
SFX ∈ ğı klarısın ğı
SFX ∈ ğı klarıyız ğı
SFX ∈ ğı klarısınız ğı
SFX ∈ ğı klarılar ğı
SFX ∈ ğı klarıdır ğı
SFX ∈ ğı klarıdırlar ğı
SFX ∈ ğı klarılardır ğı
SFX ∈ ğı klarıyken ğı
SFX ∈ ğı klarıyımdır ğı
SFX ∈ ğı klarısındır ğı
SFX ∈ ğı klarıyızdır ğı
SFX ∈ ğı klarısınızdır ğı
SFX ∈ sı ları sı
SFX ∈ sı larıydı sı
SFX ∈ sı larıydım sı
SFX ∈ sı larıydın sı
SFX ∈ sı larıydık sı
SFX ∈ sı larıydınız sı
SFX ∈ sı larıydılar sı
SFX ∈ sı larıymış sı
SFX ∈ sı larıymışım sı
SFX ∈ sı larıymışsın sı
SFX ∈ sı larıymışız sı
SFX ∈ sı larıymışsınız sı
SFX ∈ sı larıymışlar sı
SFX ∈ sı larıysa sı
SFX ∈ sı larıysam sı
SFX ∈ sı larıysan sı
SFX ∈ sı larıysak sı
SFX ∈ sı larıysanız sı
SFX ∈ sı larıysalar sı
SFX ∈ sı larıyım sı
SFX ∈ sı larısın sı
SFX ∈ sı larıyız sı
SFX ∈ sı larısınız sı
SFX ∈ sı larılar sı
SFX ∈ sı larıdır sı
SFX ∈ sı larıdırlar sı
SFX ∈ sı larılardır sı
SFX ∈ sı larıyken sı
SFX ∈ sı larıyımdır sı
SFX ∈ sı larısındır sı
SFX ∈ sı larıyızdır sı
SFX ∈ sı larısınızdır sı
SFX ∈ ı ları [^bcğds]ı
SFX ∈ ı larıydı [^bcğds]ı
SFX ∈ ı larıydım [^bcğds]ı
SFX ∈ ı larıydın [^bcğds]ı
SFX ∈ ı larıydık [^bcğds]ı
SFX ∈ ı larıydınız [^bcğds]ı
SFX ∈ ı larıydılar [^bcğds]ı
SFX ∈ ı larıymış [^bcğds]ı
SFX ∈ ı larıymışım [^bcğds]ı
SFX ∈ ı larıymışsın [^bcğds]ı
SFX ∈ ı larıymışız [^bcğds]ı
SFX ∈ ı larıymışsınız [^bcğds]ı
SFX ∈ ı larıymışlar [^bcğds]ı
SFX ∈ ı larıysa [^bcğds]ı
SFX ∈ ı larıysam [^bcğds]ı
SFX ∈ ı larıysan [^bcğds]ı
SFX ∈ ı larıysak [^bcğds]ı
SFX ∈ ı larıysanız [^bcğds]ı
SFX ∈ ı larıysalar [^bcğds]ı
SFX ∈ ı larıyım [^bcğds]ı
SFX ∈ ı larısın [^bcğds]ı
SFX ∈ ı larıyız [^bcğds]ı
SFX ∈ ı larısınız [^bcğds]ı
SFX ∈ ı larılar [^bcğds]ı
SFX ∈ ı larıdır [^bcğds]ı
SFX ∈ ı larıdırlar [^bcğds]ı
SFX ∈ ı larılardır [^bcğds]ı
SFX ∈ ı larıyken [^bcğds]ı
SFX ∈ ı larıyımdır [^bcğds]ı
SFX ∈ ı larısındır [^bcğds]ı
SFX ∈ ı larıyızdır [^bcğds]ı
SFX ∈ ı larısınızdır [^bcğds]ı
SFX ∈ bı plarını bı
SFX ∈ bı plarınıydı bı
SFX ∈ bı plarınıydım bı
SFX ∈ bı plarınıydın bı
SFX ∈ bı plarınıydık bı
SFX ∈ bı plarınıydınız bı
SFX ∈ bı plarınıydılar bı
SFX ∈ bı plarınıymış bı
SFX ∈ bı plarınıymışım bı
SFX ∈ bı plarınıymışsın bı
SFX ∈ bı plarınıymışız bı
SFX ∈ bı plarınıymışsınız bı
SFX ∈ bı plarınıymışlar bı
SFX ∈ bı plarınıysa bı
SFX ∈ bı plarınıysam bı
SFX ∈ bı plarınıysan bı
SFX ∈ bı plarınıysak bı
SFX ∈ bı plarınıysanız bı
SFX ∈ bı plarınıysalar bı
SFX ∈ bı plarınıyım bı
SFX ∈ bı plarınısın bı
SFX ∈ bı plarınıyız bı
SFX ∈ bı plarınısınız bı
SFX ∈ bı plarınılar bı
SFX ∈ bı plarınıdır bı
SFX ∈ bı plarınıdırlar bı
SFX ∈ bı plarınılardır bı
SFX ∈ bı plarınıyken bı
SFX ∈ bı plarınıyımdır bı
SFX ∈ bı plarınısındır bı
SFX ∈ bı plarınıyızdır bı
SFX ∈ bı plarınısınızdır bı
SFX ∈ cı çlarını cı
SFX ∈ cı çlarınıydı cı
SFX ∈ cı çlarınıydım cı
SFX ∈ cı çlarınıydın cı
SFX ∈ cı çlarınıydık cı
SFX ∈ cı çlarınıydınız cı
SFX ∈ cı çlarınıydılar cı
SFX ∈ cı çlarınıymış cı
SFX ∈ cı çlarınıymışım cı
SFX ∈ cı çlarınıymışsın cı
SFX ∈ cı çlarınıymışız cı
SFX ∈ cı çlarınıymışsınız cı
SFX ∈ cı çlarınıymışlar cı
SFX ∈ cı çlarınıysa cı
SFX ∈ cı çlarınıysam cı
SFX ∈ cı çlarınıysan cı
SFX ∈ cı çlarınıysak cı
SFX ∈ cı çlarınıysanız cı
SFX ∈ cı çlarınıysalar cı
SFX ∈ cı çlarınıyım cı
SFX ∈ cı çlarınısın cı
SFX ∈ cı çlarınıyız cı
SFX ∈ cı çlarınısınız cı
SFX ∈ cı çlarınılar cı
SFX ∈ cı çlarınıdır cı
SFX ∈ cı çlarınıdırlar cı
SFX ∈ cı çlarınılardır cı
SFX ∈ cı çlarınıyken cı
SFX ∈ cı çlarınıyımdır cı
SFX ∈ cı çlarınısındır cı
SFX ∈ cı çlarınıyızdır cı
SFX ∈ cı çlarınısınızdır cı
SFX ∈ dı tlarını dı
SFX ∈ dı tlarınıydı dı
SFX ∈ dı tlarınıydım dı
SFX ∈ dı tlarınıydın dı
SFX ∈ dı tlarınıydık dı
SFX ∈ dı tlarınıydınız dı
SFX ∈ dı tlarınıydılar dı
SFX ∈ dı tlarınıymış dı
SFX ∈ dı tlarınıymışım dı
SFX ∈ dı tlarınıymışsın dı
SFX ∈ dı tlarınıymışız dı
SFX ∈ dı tlarınıymışsınız dı
SFX ∈ dı tlarınıymışlar dı
SFX ∈ dı tlarınıysa dı
SFX ∈ dı tlarınıysam dı
SFX ∈ dı tlarınıysan dı
SFX ∈ dı tlarınıysak dı
SFX ∈ dı tlarınıysanız dı
SFX ∈ dı tlarınıysalar dı
SFX ∈ dı tlarınıyım dı
SFX ∈ dı tlarınısın dı
SFX ∈ dı tlarınıyız dı
SFX ∈ dı tlarınısınız dı
SFX ∈ dı tlarınılar dı
SFX ∈ dı tlarınıdır dı
SFX ∈ dı tlarınıdırlar dı
SFX ∈ dı tlarınılardır dı
SFX ∈ dı tlarınıyken dı
SFX ∈ dı tlarınıyımdır dı
SFX ∈ dı tlarınısındır dı
SFX ∈ dı tlarınıyızdır dı
SFX ∈ dı tlarınısınızdır dı
SFX ∈ ğı klarını ğı
SFX ∈ ğı klarınıydı ğı
SFX ∈ ğı klarınıydım ğı
SFX ∈ ğı klarınıydın ğı
SFX ∈ ğı klarınıydık ğı
SFX ∈ ğı klarınıydınız ğı
SFX ∈ ğı klarınıydılar ğı
SFX ∈ ğı klarınıymış ğı
SFX ∈ ğı klarınıymışım ğı
SFX ∈ ğı klarınıymışsın ğı
SFX ∈ ğı klarınıymışız ğı
SFX ∈ ğı klarınıymışsınız ğı
SFX ∈ ğı klarınıymışlar ğı
SFX ∈ ğı klarınıysa ğı
SFX ∈ ğı klarınıysam ğı
SFX ∈ ğı klarınıysan ğı
SFX ∈ ğı klarınıysak ğı
SFX ∈ ğı klarınıysanız ğı
SFX ∈ ğı klarınıysalar ğı
SFX ∈ ğı klarınıyım ğı
SFX ∈ ğı klarınısın ğı
SFX ∈ ğı klarınıyız ğı
SFX ∈ ğı klarınısınız ğı
SFX ∈ ğı klarınılar ğı
SFX ∈ ğı klarınıdır ğı
SFX ∈ ğı klarınıdırlar ğı
SFX ∈ ğı klarınılardır ğı
SFX ∈ ğı klarınıyken ğı
SFX ∈ ğı klarınıyımdır ğı
SFX ∈ ğı klarınısındır ğı
SFX ∈ ğı klarınıyızdır ğı
SFX ∈ ğı klarınısınızdır ğı
SFX ∈ sı larını sı
SFX ∈ sı larınıydı sı
SFX ∈ sı larınıydım sı
SFX ∈ sı larınıydın sı
SFX ∈ sı larınıydık sı
SFX ∈ sı larınıydınız sı
SFX ∈ sı larınıydılar sı
SFX ∈ sı larınıymış sı
SFX ∈ sı larınıymışım sı
SFX ∈ sı larınıymışsın sı
SFX ∈ sı larınıymışız sı
